臺灣高等法院臺中分院刑事判決　　　 100年度上訴字第1697號
上　訴　人
即　被　告　莊文魁
上列上訴人因違反毒品危害防制條例案件，不服臺灣南投地方法
院99年度訴字第717號中華民國100年7月20日第一審判決（起訴
案號：臺灣南投地方法院檢察署99年度偵字第3255號），提起上
訴，本院判決如下：
    主  文
上訴駁回。
    理  由
一、按不服地方法院之第一審判決而上訴者，須提出上訴書狀，
    並應敘述具體理由，刑事訴訟法第三百六十一條第一項定有
    明文，此為上訴必備之程式；而所謂「具體理由」，必係依
    據卷內既有訴訟資料或提出新事證，指摘或表明第一審判決
    有何採證認事、用法或量刑等足以影響判決本旨之不當或違
    法，而構成應予撤銷之具體事由，始克當之（例如：依憑證
    據法則具體指出所採證據何以不具證據能力，或依憑卷證資
    料，明確指出所為證據證明力之判斷如何違背經驗、論理法
    則）；倘僅泛言原判決認定事實錯誤、違背法令、量刑失之
    過重或輕縱，而未依上揭意旨指出具體事由，或形式上雖已
    指出具體事由，然該事由縱使屬實，亦不足以認為原判決有
    何不當或違法者（例如：對不具有調查必要性之證據，法院
    未依聲請調查亦未說明理由，或援用證據不當，但除去該證
    據仍應為同一事實之認定），皆難謂係具體理由，俾與第二
    審上訴制度旨在請求第二審法院撤銷、變更第一審不當或違
    法之判決，以實現個案救濟之立法目的相契合，並節制濫行
    上訴（最高法院97年度臺上字第892號刑事判決參照）。次
    原審法院認為上訴不合法律上之程式者，應以裁定駁回之。
    第二審法院認為上訴書狀未敘述理由或上訴有第三百六十二
    條前段之情形者，應以判決駁回之。又分別為刑事訴訟法第
    三百六十二條、第三百六十七條所明定。再第三百六十七條
    之判決，得不經言詞辯論為之。同法第三百七十二條亦定有
    明文。
二、本案上訴人即被告莊文魁（下稱被告）上訴理由略以：(一)、
    本件既無證據證明被告有營利之意圖，則被告無營利之意圖
    時，僅得論其轉讓毒品之罪責。(二)、證人易水得、楊鴻杰警
    詢與原審審理供述不符，為無中生有、故意捏造陷被告入罪
    之不實指控，不得為不利被告之認定，且本件除證人易水得
    、楊鴻杰之供述外，並查無其他補強證據，基於無罪推定之
    原則，自應為被告無罪之諭知云云。經查：
(一)、本件原判決以被告莊文魁如附表編號１、２、４、５所示販
    賣海洛因予易水得之犯行，業經證人易水得於原審審理中證
    述明確，並有被告以門號0000000000、0000000000號行動電
    話與證人易水得以門號0000000000號行動電話先後於附表編
    號１、２、４、５所示時間之通聯及監聽譯文在卷可按，而
    被告如附表編號３所示販賣海洛因予易水得、楊鴻杰之犯行
    ，亦經證人易水得於原審審理中證述明確，經核與證人楊鴻
    杰警詢、偵訊證述相符，並有被告以門號0000000000號行動
    電話與證人易水得以門號0000000000號行動電話於附表編號
    ３所示時間之通聯及監聽譯文在卷可按，且前揭通訊監察錄
    音光碟經原審於準備程序時實施勘驗後，被告當庭稱：「是
    我跟易水得在講電話，對內容沒有意見」等語，並敘明認定
    被告具有營利意圖而為各該販賣第一級毒品犯行之論斷理由
    （原審判決第6-12頁）。即原判決係依據證人易水得、楊鴻
    杰之供述、被告莊文魁所使用之行動電話之通聯及監聽譯文
    ，及被告莊文魁對監聽譯文內容坦認不諱等情，認定被告有
    上開販賣第一級毒品犯行，並就認定被告具有營利意圖詳予
    敘明，被告莊文魁上訴理由指摘本件無證據證明被告有營利
    之意圖，僅得論其轉讓毒品之罪責，及除證人易水得、楊鴻
    杰之供述外，並無其他補強證據云云，實有誤解。次按證據
    之取捨與證據之證明力如何，均屬事實審法院得自由裁量、
    判斷之職權；苟此項裁量、判斷，並不悖乎通常一般之人日
    常生活經驗之定則或論理法則，復於判決內論敘其判斷之心
    證理由者，即不得任意指摘為違法。承前所述，原判決已對
    於被告販賣第一級毒品海洛因予證人易水得、楊鴻杰之犯行
    ，詳敘其調查、取捨證據之結果及憑以認定犯罪事實之心證
    理由，且亦於理由欄貳之一、(三)、(四)詳敘其就證人楊鴻杰警
    詢、偵訊及原審審理中所為不一之證述，何以認定證人楊鴻
    杰於警詢、偵訊可採，及其於原審審理中證詞乃迴護被告之
    詞，無可採信之理由（原審判決第9-11頁）。而證據之證明
    力係由法院本於確信自由判斷，證人之證言縱令先後未盡相
    符，但原審法院本於審理所得之心證，就其證言一部分認為
    確實可信予以採取，原非法所不許，且原判決復已明確敘述
    其憑以判斷之心證理由，經核原判決並無採證、認定事實、
    適用法律之錯誤，或有何違法或不當之違誤。
(二)、綜上所述，被告提起上訴，固具備形式上之理由，然觀其上
    訴意旨所述，無非就原審採證認事職權之適法行使及原判決
    已明白論斷之事項，重為爭執，而並未依據卷內既有訴訟資
    料或提出新事實、新證據，指摘或表明原審判決有何採證認
    事、用法或量刑等足以影響判決本旨之不當或違法，而構成
    應予撤銷之具體事由，自不足以動搖原判決認定犯罪事實及
    量刑之基礎，難認係具體理由。其上訴顯然違背法律上之程
    式，應予駁回，並不經言詞辯論為之。
據上論斷，應依刑事訴訟法第三百六十七條前段、第三百七十二
條，判決如主文。
中    華    民    國   100    年    9     月    2     日
            刑事第六庭    審判長法  官  李  文  雄
                                法  官  陳  如  玲
                                法  官  蔡 王 金 全
上列正本證明與原本無異。
如不服本判決應於收受送達後十日內向本院提出上訴書狀，其未
敘述上訴理由者，並得於提起上訴後十日內向本院補提理由書 (
均須按他造當事人之人數附繕本)「切勿逕送上級法院」。
                                書記官  金  珍  華
中    華    民    國   100    年    9     月    5     日